【裁判字號】    98,易,2228
【裁判日期】    980925
【裁判案由】    竊盜
【裁判全文】
臺灣板橋地方法院刑事判決              98年度易字第2228號
公  訴  人  臺灣板橋地方法院檢察署檢察官
被      告  甲○○
上列被告因犯竊盜等案件，經檢察官提起公訴（98年度偵字第21
750 號、第23824 號），被告於審理程序中為有罪陳述，經告知
簡式審判程序之旨，並聽取當事人之意見後，經本院裁定行簡式
審判程序，判決如下：
    主  文
甲○○所犯如附表所示之各罪，各處如附表所示之宣告刑。應執
行有期徒刑捌月，扣案之扣案之一字螺絲起子壹支、鐵鎚壹支、
鑰匙壹串（共貳支），均沒收。
    事  實
一、甲○○前因犯以下竊盜等罪，均已判決確定，下列(二)所示之
    該罪所判處之有期徒刑，並經執行完畢（於本案構成累犯之
    前科）：
  (一)前因於民國89年間犯竊盜罪，經臺灣高雄地方法院以該院90
    年度易緝字第182號刑事判決判處有期徒刑五月，如易科罰
    金，以銀元三百元折算一日，於90年10月26日確定，並於91
    年2月28日執行完畢（於本案不構成累犯之前科）。
  (二)復因於93年11月21日犯竊盜罪，經本院以94年度簡字第1825
    號刑事簡易判決判處有期徒刑五月，如易科罰金，以銀元三
    百元折算一日，於94年7月4日確定，於95年5月22日縮短刑
    期執行完畢（於本案構成累犯之前科）。
  (三)又因於97年12月12日犯竊盜罪，經本院以98年度簡字第525
    號刑事簡易判決判處有期徒刑三月，如易科罰金，以新臺幣
    一千元折算一日，於98年3 月31日確定（尚未執畢）。
  (四)再因於97年8 月11日犯竊盜罪，經本院以98年度簡字第701
    號刑事簡易判決判處有期徒刑三月，如易科罰金，以新臺幣
    一千元折算一日，於98年3 月5 日確定（尚未執畢）。
二、甲○○因上開竊盜案件經偵審程序並為部分執行完畢後，已
    明知竊盜犯行之違法性，詎仍不知悔改，又於下列各時、地
    ，犯各該竊盜犯行：
  (一)其因缺錢花用，竟基於持兇器破壞他人檳榔攤安全設備侵入
    竊取財物之攜帶兇器毀壞安全設備竊盜之犯意，意圖為自己
    不法所有，於98年7月5日清晨4時許，攜帶其所有於客觀上
    足以對人之生命、身體、安全構成威脅，具有危險性可供兇
    器使用之一字螺絲起子、鐵鎚各一支，前往丙○○經營設在
    臺北縣樹林市鎮○街136號前之檳榔攤，再以上開起子、鐵
    鎚敲毀該檳榔攤之門鎖及玻璃後（涉犯毀損罪部分，未據丙
    ○○告訴），進入該檳榔攤內，竊取店內之零錢櫃一只（內
    有新臺幣87元）得手後，隨即逃離現場。嗣於同年月9日凌
    晨3時38分許，甲○○因於該檳榔攤外徘徊，而為丙○○發
    覺報警處理後，經警到場盤查，當場在其身上查獲上開一字
    螺絲起子及鐵鎚各一支，始查知上情（98年度偵字第2175 0
    號起訴事實）。
  (二)又為能竊得機車供己所有以為代步工具，竟基於以自備機車
    鑰匙擅自發動他人機車以竊取他人機車之竊盜犯意，意圖為
    自己不法之所有，於98年8 月28日上午9 時許，攜帶其所有
    之自備鑰匙一串（共二支），行經臺北縣新莊市○○路516
    之40號前時，見陳伯仲所有之車牌號碼OSR-467 號重型機車
    停放在該處，即以上開自備鑰匙插入該機車電門而發動引擎
    ，隨即將該車駛離，而竊取陳伯仲所有之上開機車。嗣於同
    日晚間7 時20分許，在臺北縣泰山鄉○○路○段16號前因遭
    警攔停臨檢而查獲，並經警當場扣得上開陳伯仲遭竊之機車
    （已發還陳伯仲）、其所有之上開自備鑰匙一串（98年度偵
    字第23824號起訴事實）。
三、案經臺北縣政府警察局樹林分局、新莊分局報告臺灣板橋地
    方法院檢察署檢察官偵查起訴。
    理  由
一、本案被告甲○○所犯係死刑、無期徒刑或最輕本刑為三年以
    上有期徒刑以外之罪，於本院審理程序中，被告先就被訴事
    實為有罪之陳述，經本院告知簡式審判程序之旨，並聽取公
    訴人、被告之意見後，由本院依刑事訴訟法第273 條之1 第
    1 項規定，裁定行簡式審判程序。
二、上開事實業據被告甲○○於本院審理中均坦承不諱，核與被
    害人丙○○、陳伯仲於警詢中指訴之情節相符，並有現場照
    片、陳伯仲出具之贓物認領保管單一紙在卷可稽，以及上開
    一字螺絲起子一支、鐵鎚一支及自備鑰匙一串扣案可查，是
    被告上開具任意性之自白核與事實相符，應堪信實。本案事
    證明確，被告犯行洵堪認定，應予依法論科。
三、按刑法第321 條第1 項第3 款之攜帶兇器竊盜罪，係以行為
    人攜帶兇器竊盜為其加重條件，此所謂兇器，其種類並無限
    制，凡客觀上足對人之生命、身體、安全構成威脅，具有危
    險性之兇器均屬之，且祇須行竊時攜帶此種具有危險性之兇
    器為已足，並不以攜帶之初有行兇之意圖為必要（最高法院
    79年度臺上字第5253號判例足資參照）。本案被告持以行竊
    之扣案一字螺絲起子及鐵鎚係為金屬製造，質地堅硬，前端
    尖銳，客觀上足以傷害人之生命、身體而對安全構成威脅，
    顯係具有危險性之器械，應認屬兇器無疑。次按刑法第321
    條第1 項第2 款所謂之其他安全設備，係指門扇牆垣以外之
    防閑設備而言（最高法院56年度臺上字第602 號判決參照）
    。至於，刑法第321 條第1 款規定之「有人居住之建築物」
    ，雖不以於竊盜時該建築物內有人居住在內為必要，惟本條
    款所指之「有人居住」係指經常有人居處其內之意，是本案
    依卷內事證，尚難認本案丙○○遭竊之檳榔攤為本條款所指
    之有人居住之建築物，而不構成本條項款之加重事由，合先
    敘明。
四、被告甲○○就事實欄二、(一)所示之持一字螺絲起子及鐵鎚毀
    壞丙○○之檳榔攤門鎖及玻璃後進入該檳榔攤內竊取財物之
    行為，核其此部分所為，係犯刑法第321 條第1 項第3 款、
    第2 款之攜帶兇器毀壞安全設備竊盜罪。公訴意旨漏未斟酌
    被告毀壞安全設備之情節，容有未洽，惟因論罪法條與起訴
    法條相同，僅竊盜之加重條件有增加，是尚不生變更起訴法
    條之問題。又被告就事實欄二、(二)所示之以自備鑰匙竊取陳
    伯仲所有之重型機車，核其此部分所為，係犯刑法第320 條
    第1 項竊盜罪。被告就其所犯上開二罪，犯意各別，罪名不
    同，應分論併罰之。又被告前受有如事實欄一所示之犯罪科
    刑及執行情形，有臺灣高等法院被告前案紀錄表一份在卷可
    憑，其受有期徒刑之執行完畢後，五年以內故意再犯本案有
    期徒刑以上之各罪，均構成累犯，均應依刑法第47條第1 項
    之規定各加重其刑。爰審酌被告前因竊盜犯行經偵審程序判
    決有罪並經部分執行完畢，復為本案竊盜犯行，所為顯屬非
    是，斟酌被告之教育程度、經濟狀況、犯案動機、被害財物
    價值及經尋獲部分返還被害人、犯後坦承犯行等一切情狀，
    茲就其所犯之各罪，分別量處如附表所示之宣告刑，並定其
    應執行刑如主文所示之刑，以示懲儆。末查，扣案之一字螺
    絲起子一支、鐵鎚一支、鑰匙一串（共二支），均係被告所
    有供其為本案犯行所用之物，爰依刑法第38條條第1 項第2
    款規定宣告沒收，附此敘明。
據上論斷，應依刑事訴訟法第273 條之1 第1 項、第299 條第1
項前段，刑法刑法第321 條第1 項第2 款、第3 款、第320 條第
1 項、第51條第5 款、第47條第1 項、第38條第1 項第2 款，判
決如主文。
本案經檢察官乙○○到庭執行職務。
中    華    民    國    98    年    9     月    25    日
                  刑事第一庭  法  官  陳世旻
┌──────────────────────────────────────────────┐
│附表：                                                                                      │
├──┬────────────┬──────────────┬───────────────┤
│編號│犯罪事實                │所犯罪名                    │宣告刑                        │
├──┼────────────┼──────────────┼───────────────┤
│ 一 │事實欄二、(一)之犯罪事實。│犯攜帶兇器毀壞安全設備竊盜罪│處有期徒刑柒月。扣案之一字螺絲│
│    │                        │，累犯。                    │起子壹支、鐵鎚壹支，均沒收。  │
├──┼────────────┼──────────────┼───────────────┤
│ 二 │事實欄二、(二)之犯罪事實。│犯竊盜罪，累犯。            │處有期徒刑月。扣案之鑰匙壹串│
│    │                        │                            │（共貳支），均沒收。          │
└──┴────────────┴──────────────┴───────────────┘
上列正本證明與原本無異。
如不服本判決，應於判決送達後10日內敘明上訴理由，向本院提
出上訴狀 (應附繕本) ，上訴於臺灣高等法院。其未敘述上訴理
由者，應於上訴期間屆滿後20日內向本院補提理由書「切勿逕送
上級法院」。
                              書記官  楊雅芳
中    華    民    國    98    年    10    月    19    日
附錄：本案論罪科刑法條
中華民國刑法
中華民國刑法第320 條（普通竊盜罪、竊佔罪）
意圖為自己或第三人不法之所有，而竊取他人之動產者，為竊盜
罪，處5 年以下有期徒刑、拘役或5 百元以下罰金。
意圖為自己或第三人不法之利益，而竊佔他人之不動產者，依前
項之規定處斷。
前二項之未遂犯罰之。
第321 條（加重竊盜罪）
犯竊盜罪而有左列情形之一者，處六月以上、五年以下有期徒刑
：
一、於夜間侵入住宅或有人居住之建築物、船艦或隱匿其內而犯
    之者。
二、毀越門扇、牆垣或其他安全設備而犯之者。
三、攜帶兇器而犯之者。
四、結夥三人以上而犯之者。
五、乘火災、水災或其他災害之際而犯之者。
六、在車站或埠頭而犯之者。
前項之未遂犯罰之。


司法院資訊處製作；財團法人民間司法改革基金會備份。
